臺灣臺北地方法院民事判決
111年度訴字第2526號
原      告  戴志鈞  
訴訟代理人  陳君瑋律師
            方立凱律師                      
被      告  呂米琪  


上列當事人間請求損害賠償事件，本院於民國111年7月14日言詞
辯論終結，判決如下：
    主  文
一、被告應給付原告新臺幣10萬元，及自民國111年6月14日起至
    清償日止，按週年利率5%計算之利息。
二、原告其餘之訴駁回。
三、訴訟費用由被告負擔1/15，餘由原告負擔。
四、本判決第一項得假執行。但被告如以新臺幣10萬元為原告預
    供擔保，得免為假執行。
五、原告其餘假執行之聲請駁回。
   事實及理由
一、原告起訴主張：其與訴外人林佳任為配偶關係。被告與林佳
    任於民國109年間在軍中共事，明知林佳任為有夫之婦，卻
    與林佳任在外租屋同居，私下以老公、老婆互稱，被告於11
    1年2月20日與林佳任視訊時，露出陰部調情，且傳送數張陰
    部、胸部照片予林佳任，於同年3月15日亦傳送陰部照片予
    林佳任，於同年3月間，被告與林佳任在外過夜，並有親密
    合影。被告所為侵害原告之配偶權。為此，爰依民法第184
    條第1項、第195條第1項前段、第3項之規定，請求被告負損
    害賠償責任等語。並聲明：㈠被告應給付原告新臺幣（下同
    ）150萬元，及自起訴狀繕本送達翌日起至清償日止，按週
    年利率5%計算之利息。㈡願供擔保，請准宣告假執行。
二、被告則以：原告書狀講的都是真的，我覺得原告請求的金額
    太多。好幾次分開，之後都是林佳任主動聯絡我等語置辯。
    並聲明：原告之訴及假執行之聲請均駁回。
三、得心證之理由
㈠、原告有無侵害被告之配偶權：
　1.按因故意或過失，不法侵害他人之權利者，負損害賠償責任
    。故意以背於善良風俗之方法，加損害於他人者亦同。不法
    侵害他人之身體、健康、名譽、自由、信用、隱私、貞操，
    或不法侵害其他人格法益而情節重大者，被害人雖非財產上
    之損害，亦得請求賠償相當之金額。前開規定，於不法侵害
    他人基於父、母、子、女或配偶關係之身份法益而情節重大
    者，準用之，民法第184條第1項、第195條第1項前段、第3
    項分別定有明文。又婚姻係以夫妻之共同生活為其目的，配
    偶應互相協力保持其共同生活之圓滿安全及幸福，而夫妻互
    守誠實，係為確保其共同生活之圓滿安全及幸福之必要條件
    ，故應解為配偶因婚姻契約而互負誠實之義務，配偶之一方
    行為不誠實，破壞共同生活之圓滿安全及幸福者，即為違反
    因婚姻契約之義務而侵害他方之權利（最高法院55年台上字
    第2053號裁判意旨參照）。是以所謂配偶權，指配偶間因婚
    姻而成立以互負誠實義務為內容之權利。職是，如明知為他
    人配偶卻故與之交往，其互動方式依社會一般觀念，已足以
    動搖婚姻關係所重應協力保持共同生活圓滿安全幸福之忠實
    目的時，不得謂非有以違背善良風俗之方法，加損害於他人
    之故意，茍配偶確因此受財產上及非財產上之損害，自亦得
    依法請求賠償。是侵害配偶權之行為，並不以通姦行為為限
    ，倘夫妻任一方與他人間存有逾越結交普通朋友等一般社交
    行為之不正常往來，其行為已逾社會一般通念所能容忍之範
    圍，已達破壞婚姻共同生活之圓滿安全及幸福之程度，即足
    當之。
　2.原告主張之上開事實，業據提出對話紀錄、光碟、照片為證
    （見本院卷第21至23頁、第27至33頁），且為被告所不爭執
    ，堪信為真。依該等對話紀錄、照片，足認被告與林佳任之
    互動往來，已超過普通友人社交之界線，逾越社會通念所能
    忍受之限度，被告確有侵害原告與林佳任因婚姻而互負誠實
    義務之配偶權而達情節重大之程度。從而，原告依民法第18
    4條第1項前段、第195條第1項前段、第3項規定，請求被告
    賠償非財產上損害，核屬有據。
㈡、原告得請求之金額若干：
　1.按慰藉金之賠償須以人格權遭遇侵害，使精神上受有痛苦為
    必要，其核給之標準固與財產上損害之計算不同，然非不可
    斟酌雙方身分資力與加害程度，及其他各種情形核定相當之
    數額；又以人格權遭遇侵害，受有精神上之痛苦，而請求慰
    藉金之賠償，其核給之標準，須斟酌雙方之身分、地位、資
    力、經濟狀況、加害程度、受損情況及其他各種情形核定相
    當之數額（最高法院51年台上字第223號裁判意旨、86年度
    台上字第3537號判決意旨參照）。即非財產上損害賠償，應
    以實際加害之情形、加害之程度、被害人所受精神上痛苦之
    程度、賠償權利人之身分、地位、經濟能力綜合判斷之。
　2.爰審酌兩造自陳之學經歷、收入，以及被告與林佳任逾越普
    通友人社交界線之互動狀況、原告所受精神上痛苦等一切情
    狀，認本件原告請求之慰撫金，以10萬元為適當，逾此部分
    之請求，則屬無據。 
四、末按，給付無確定期限者，債務人於債權人得請求給付時，
    經其催告而未為給付，自受催告時起，負遲延責任。其經債
    權人起訴而送達訴狀，或依督促程序送達支付命令，或為其
    他相類之行為者，與催告有同一之效力。遲延之債務，以支
    付金錢為標的者，債權人得請求依法定利率計算之遲延利息
    。應付利息之債務，其利率未經約定，亦無法律可據者，週
    年利率為5%，民法第229條第2項、第233條第1項前段及第20
    3條分別定有明文。本件侵權行為損害賠償，屬於未定期限
    之金錢債務，依上開規定，原告併請求被告給付自民事起訴
    狀繕本送達翌日即111年6月14日起（見本院卷第57頁）至清
    償日止，按週年利率5%計算之利息，核無不當，亦應准許。
五、綜上所述，原告依侵權行為法律關係，請求被告給付10萬元
    及自111年6月14日起至清償日止，按週年利率5%計算之利息
    ，為有理由，應予准許。原告逾此部分之請求，為無理由，
    應予駁回。
六、本判決第1項命被告給付金額未逾50萬元，爰依民事訴訟法
    第389條第1項第5款規定，依職權宣告假執行，本院並依同
    法第392條第2項規定依職權酌定相當之擔保金宣告被告如預
    供擔保後得免為假執行。至原告其餘敗訴部分，其假執行之
    聲請失所依據，應併予駁回。
七、本件事證已臻明確，兩造其餘主張陳述及所提之證據，經本
    院逐一審酌後，認均不足以影響本判決之結果，自無詳予論
    駁之必要，併此敘明。
八、訴訟費用負擔之依據：民事訴訟法第79條。
中　　華　　民　　國　　111 　年　　7 　　月　　28　　日
                  民事第四庭    法　官　蕭涵勻
以上正本係照原本作成。
如對本判決上訴，須於判決送達後20日內向本院提出上訴狀。如
委任律師提起上訴者，應一併繳納上訴審裁判費。
中　　華　　民　　國　　111 　年　　7 　　月　　28　　日
                                書記官  林立原